Minutes et répertoires du notaire Louis BRELUT de LA GRANGE, 9 juillet 1785 - 6 novembre 1802 (étude XIII)
Archives nationales
- Minutes de Louis BRELUT de LA GRANGE, 1760 - 23 septembre 1803; MC/ET/XIII/437 - MC/ET/XIII/1147
  - Minutes. an IV, pluviose - an IV, ventôse, pluviose an IV (21 janvier 1796) - ventôse an IV (20 mars 1796); MC/ET/XIII/495
  - Minutes. an IV, germinal - an IV, prairial, germinal an IV (21 mars 1796) - prairial an IV (18 juin 1796); MC/ET/XIII/496
  - Minutes. an IV, messidor - an IV, fructidor, messidor an IV (19 juin 1796) - fructidor an IV (20 septembre 1796); MC/ET/XIII/497
  - Minutes. an V, vendémiaire - an V, frimaire, vendémiaire an V (22 septembre 1796) - frimaire an V (21 décembre 1796); MC/ET/XIII/498
  - Minutes. an V, nivôse - an V, pluviose, nivôse an V (22 décembre 1796) - pluviose an V (18 février 1797); MC/ET/XIII/499
  - Minutes. an V, germinal - an V, prairial, germinal an V (21 mars 1797) - prairial an V (18 juin 1797); MC/ET/XIII/500
  - Minutes. an V, messidor - an V, fructidor, messidor an V (19 juin 1797) - fructidor an V (20 septembre 1797); MC/ET/XIII/501
  - Minutes. an VI, vendémiaire - an VI, frimaire, vendémiaire an VI (22 septembre 1797) - frimaire an VI (20 décembre 1797); MC/ET/XIII/502
  - Minutes. an VI, nivôse - an VI, pluviose, nivôse an VI (21 décembre 1797) - pluviose an VI (18 février 1798); MC/ET/XIII/503
    - BERRY (Louis-Auguste de) § Notoriété, comportant extrait baptistaire de Louis-Marie-Jacques-Amalric de NARBONNE, qui a été baptisé le 17 avril 1762 à Notre-Dame de Versailles, en présence de Louis-Auguste de BERRY et de Marie Adélaïde de France), 11 janvier 1798; MC/ET/XIII/503
      Fichier dit 'général' XVIIe-XVIIIe siècles, par le personnel du Minutier, 1954-1999 ( fichier papier entièrement dématérialisé; voir contexte dans le Plan d’orientation général - Notaires de Paris, guides thématiques du Minutier).
      notoriété; Berry, Louis-Auguste de
    - EXTRAIT BAPTISTAIRE § Notoriété des noms de Louis-Marie-Jacques-Amalric de NARBONNE, qui a fait rajouter le prénom d'Alexandre, avec: Extrait du registre des actes de naissances de la ci-devant paroisse de N.D. de Versailles attestant que le 17 avril 1762 led. de NARBONNE a reçu le supplément des cérémonies du baptême en présence de Louis-Auguste de BERRY et de Marie-Adélaïde de FRANCE, étant né à Parme le 23 août 1755 et ondoyé. (EXTRAIT BAPTISTAIRE collationné et déposé en la paroisse Saint-Sulpice le 16 avril 1782, n° 52)., 11 janvier 1798; MC/ET/XIII/503
    - MARIE-ADÉLAÏDE de FRANCE § Notoriété comportant extrait baptistaire de Louis-Marie-Jacques-Amaoric de NARBONNE, qui a été baptisé le 17 avril 1762 à Notre-dame de Versailles, en présence de Louis-Auguste de BERRY et de MARIE-ADÉLAÏDE de FRANCE, 11 janvier 1798; MC/ET/XIII/503
    - NARBONNE (Louis-Marie-Jacques-Amalric de) § Notoriété des noms de Louis-Marie-Jacques-Amalric de NARBONNE qui le 28 février 1792, s'est fait dénommer: Louis-Marie-Jacques Alexandre Amalric de ses prénons, au lieu de Louis-Marie-Jacques-Amalric de NARBONNE; Et: pièce jointe: Extrait du registre des actes de naissances de la ci-devant paroisse Notre Dame de Versailles de Louis-Marie-Jacques-Amalric de NARBONNE né à Parme le 23 août 1755, fils de Jean-François de NARBONNE et de Françoise de CHALUS, Témoins: Louis-Auguste de BERRY, Marie-Adélaïde de FRANCE. (fait à Paris, le 21 nivôse an VI), 11 janvier 1798; MC/ET/XIII/503
      Narbonne, Louis-Marie-Jacques-Amalric de
  - Minutes. an VI, germinal - an VI, prairial, germinal an VI (21 mars 1798) - prairial an VI (18 juin 1798); MC/ET/XIII/504
  - Minutes. an VI, messidor - an VI, fructidor, messidor an VI (19 juin 1798) - fructidor an VI (20 septembre 1798); MC/ET/XIII/505
  - Minutes. an VII, vendémiaire - an VII, nivôse, vendémiaire an VII (22 septembre 1798) - nivôse an VII (19 janvier 1799); MC/ET/XIII/506
  - Minutes. an VII, pluviose - an VII, floréal, pluviose an VII (20 janvier 1799) - floréal an VII (19 mai 1799); MC/ET/XIII/507
  - Minutes. an VII, prairial - an VII, fructidor, prairial an VII (20 mai 1799) - fructidor an VII (20 septembre 1799); MC/ET/XIII/508
    - Contrat de mariage entre Pierre Tiphaine, veuf de Marguerite Cochois, 201, rue Beauregard, et Marie Grins, veuve de Léon Lamiral, 218 grand rue des sections. Témoins: Maurice César de Courcelles et Simon Pierre Berton, amis du futur., 17 juin 1799; MC/ET/XIII/508
      Les membres du conseil général de la commune robespierriste de Paris (200 actes), par Béatrice Vanuxem, 1992-1993 (base de données migrée: voir contexte dans le Plan d’orientation général - Notaires de Paris, guides thématiques du Minutier).
      contrat de mariage; Beauregard (rue); Tiphaine Pierre; Cochois, Marguerite; Grins, Marie; Lamiral, Léon; Courcelles, Maurice-César de; Berton, Simon-Pierre
  - Minutes. an VIII, vendémiaire - an VIII, nivôse, vendémiaire an VIII (23 septembre 1799) - nivôse an VIII (20 janvier 1800); MC/ET/XIII/509
  - Minutes. an VIII, pluviose - an VIII, floréal, pluviose an VIII (21 janvier 1800) - floréal an VIII (20 mai 1800); MC/ET/XIII/510
  - Minutes. an VIII, prairial - an VIII, fructidor, prairial an VIII (21 mai 1800) - fructidor an VIII (21 septembre 1800); MC/ET/XIII/511
    - Transaction et transport à la veuve de Pierre Haëner de de la rente à payer à la veuve de Michel Jolivet pour le 24, rue Amelot., 21 juillet 1795; MC/ET/XIII/511
      accord; cession; Amelot (rue); Haëner, Pierre; Jolivet, Michel
  - Minutes. an IX, vendémiaire - an IX, nivôse, vendémiaire an IX (23 septembre 1800) - nivôse an IX (21 janvier 1801); MC/ET/XIII/512
  - Minutes. an IX, pluviose - an IX, floréal, pluviose an IX (22 janvier 1801) - floréal an IX (20 mai 1801); MC/ET/XIII/513
  - Minutes. an IX, prairial - an IX, fructidor, prairial an IX (21 mai 1801) - fructidor an IX (21 septembre 1801); MC/ET/XIII/514
  - Minutes. an X, vendémiaire - an X, frimaire, vendémiaire an X (23 septembre 1801) - frimaire an X (21 décembre 1801); MC/ET/XIII/515
  - Minutes. an X, nivôse - an X, pluviose, nivôse an X (22 décembre 1801) - pluviose an X (20 février 1802); MC/ET/XIII/516
  - Minutes. an X, germinal - an X, prairial, germinal an X (20 mars 1802) - prairial an X (19 juin 1802); MC/ET/XIII/517
  - Minutes. an X, messidor - an X, fructidor, messidor an X (20 juin 1802) - fructidor an X (21 septembre 1802); MC/ET/XIII/518
  - Minutes. an XI, vendémiaire - an XI, frimaire, vendémiaire an XI (23 septembre 1802) - frimaire an XI (21 décembre 1802); MC/ET/XIII/519
    An XI, vendémiaire à 15 brumaire (1802, 23 septembre à 6 novembre): actes passés par-devant Louis Brelut de La Grange.
    an XI, 18 brumaire à frimaire (1802, 9 novembre à 21 décembre): actes passés par-devant Thomas-Philippe Foucher.
  - Expéditions. 1760 - 1791, MC/ET/XIII/1146/B
    Expéditions d'actes des notaires Jacques Lenoir (1760), François Sémillard (1774-1775, 1785), Louis Brelut de la Grange (1787-1791).
    ET/XIII/1146 bis
    copie authentique
  - Expéditions. an II - an XI, an II (22 septembre 1793) - an XI (23 septembre 1803); MC/ET/XIII/1147
- Répertoire(s) de Louis BRELUT de LA GRANGE, 9 juillet 1785 - 1805; MC/RE/XIII/13 - MC/RE/XIII/16
  - Répertoire. 1785, 9 juillet - 1791, 31 mars, 9 juillet 1785 - 31 mars 1791; MC/RE/XIII/13
    Informations concernant le classement et la cotation:
    Le niveau inférieur de description, quand il existe, correspond aux mentions d'actes contenues dans le répertoire. Parmi celles-ci, certaines peuvent y être décrites, de manière plus ou moins détaillée. Pour consulter l'acte proprement dit, il convient de rechercher la cote au niveau des articles (registre ou liasse) des minutes du notaire (cote de type 'MC/ET').
    - Notoriété de Pierre Toussaint Petit et sa femme à la dame Barbier de Beaulieu, 31 mars 1783
      Mention dans le répertoire du notaire coté:
      MC/RE/XIII/13
      Informations concernant le classement et la cotation du document:
      Attention: la cote de répertoire (de type 'MC/RE') ne permet pas de consulter la minute de l'acte. ll convient de rechercher la cote de la minute (de type 'MC/ET') au niveau des articles (registre ou liasse) de minutes du notaire.
      L'accès aux images numérisées des pages du répertoire se fait au niveau de description supérieur (' Répertoire du notaire '), rubrique ' Consulter les archives numérisées associées'.
      Base Généanot des actes contenant des renseignements d'état civil, 1780-1790 par l'association La France généalogique, 2004-2012 (base de données migrée: voir contexte dans le Plan d’orientation général - Notaires de Paris, guides thématiques du Minutier).
      notoriété; Petit, Pierre-Toussaint; Barbier de Beaulieu (dame)
    - Dépôt de mortuaire de Marie [et]David François Rognon et Jonas Jeanneret, 10 mai 1783
      acte d'état civil; dépôt de pièces; Jeanneret, Jonas; Rognon, Marie; David-François
    - Notoriété des héritiers de Denis et Marie Madelaine Quatremain et renonciation succession de Nicolas Perrière, 25 juin 1783
      notoriété; Perriere, Nicolas; Quatremain, Denis; Quatremain, Marie-Madelaine
    - Inventaire après décès de dot de Chistophe Louis Fleury à sa femme Anne Louise Fleury femme Darche, 2 avril 1784
      inventaire après décès; Fleury, Christophe-Louis; Fleury, Anne-Louise; Darche, Anne-Louise
    - Notoriété des héritiers de Marie Jeanne Carré et Marie Antoine Carré femme Lonneux, 13 septembre 1784
      notoriété; Carre, Marie-Antoine; Marie-Jeanne; Lonneux (femme)
    - Notoriété concernant Nicolas Morel, 11 juillet 1785
      notoriété; Morel, Nicolas
    - Inventaire après décès de Jean Pierre Chenu, 12 juillet 1785
      inventaire après décès; Chenu, Jean-Pierre
    - Contrat de mariage entre François Blot et Henriette Poupault, 13 juillet 1785
      contrat de mariage; Blot, François; Poupault, Henriette
    - Dépôt du baptistaire de Henri Dusauzet, 20 juillet 1785
      acte d'état civil; dépôt de pièces; Dusauzet, Henri
    - Notoriété et dépôt de succession de Françoise Margueritte Aubouin, 23 juillet 1785
      notoriété; dépôt de pièces; Aubouin, Françoise-Margueritte
    - Inventaire après décès de Claude Marguerite Tiercelet femme Poulin, 27 juillet 1785
      inventaire après décès; Tiercelet, Claude-Marguerite; Poulin (femme)
    - Contrat de mariage entre Antoine Missié et Antoinette Pernelle, 30 juillet 1785
      contrat de mariage; Missie, Antoine; Pernelle, Antoinette
    - Contrat de mariage entre Joseph Dubiez et Charlotte Françoise Robert, 1er août 1785
      contrat de mariage; Dubiez, Joseph; Robert, Charlotte-Françoise
    - Inventaire après décès de Monsieur Auguste de Sonning, 4 août 1785
      inventaire après décès; Sonning, Auguste de
    - Contrat de mariage entre Jacques Chotard et Marie Marguerite Dumas, 16 août 1785
      contrat de mariage; Chotard, Jacques; Dumas, Marie-Marguerite
    - Inventaire après décès de Marie Angélique Fournier femme de Monsieur Fournier notaire, 16 août 1785
      inventaire après décès; Fournier, Marie-Angélique; Fournier (femme); notaire
    - Contrat de mariage entre Anatole Nicolas Petitain et Louise Boulanger, 21 août 1785
      contrat de mariage; Petitain, Anatole-Nicolas; Boulanger, Louise
    - Notoriété des noms de Françoise Dumur, 11 septembre 1785
      notoriété; Dumur, Françoise
    - Notoriété des héritiers Cathar Winando Leleu de Willem femme Vanvalkemburg, 13 septembre 1785
      notoriété; Leleu de Willem, Cathar-Winando; Vanvalkemburg (femme)
    - Inventaire après décès de Claude François Leclerc, 16 septembre 1785
      inventaire après décès; Leclerc, Claude-François
    - Inventaire après décès de Madelaine Fossier femme Letournée, 20 septembre 1785
      inventaire après décès; Fossier, Madelaine; Letournee (femme)
    - Inventaire après décès de Marie Deschamps femme Journiac, 20 septembre 1785
      inventaire après décès; Deschamps, Marie; Journiac (femme)
    - Contrat de mariage entre J. Journiac et Jeanne Rigueur, 25 septembre 1785
      contrat de mariage; Journiac, J.; Rigueur, Jeanne
    - Contrat de mariage entre le vicomte de Bouillé et Mademoiselle Dumanoir, 5 octobre 1785
      contrat de mariage; Bouillé (vicomte de); Dumanoir (mademoiselle)
    - Inventaire après décès de Marie d'Eglise femme Stalz, 11 octobre 1785
      inventaire après décès; Eglise, Marie d'; Stalz (femme)
    - Dépôt de l'acte mortuaire de Marguerite Semilliard, 12 octobre 1785
      acte d'état civil; dépôt de pièces; Semilliard, Marguerite
    - Contrat de mariage entre Antoine Manrard et Marie Piffre, 16 octobre 1785
      contrat de mariage; Manrard, Antoine; Piffre, Marie
    - Notoriété des héritiers de Pierre Eustache, 22 octobre 1785
      notoriété; Eustache, Pierre
    - Contrat de mariage entre Michel Clément Sang et Marie Roze, 24 octobre 1785
      contrat de mariage; Sang, Michel-Clément; Roze, Marie
    - Notoriété des noms d'Antoine Pinot femme Roze, 24 octobre 1785
      notoriété; Pinot, Antoine; Roze (femme)
    - Contrat de mariage entre J.B. Joseph Cannecière et la demoiselle Delormel, 26 octobre 1785
      contrat de mariage; Canneciere, J.-B.- Joseph; Delormel (demoiselle)
    - Notoriété des héritiers du sieur Hardi dit Bonneval, 26 octobre 1785
      notoriété; Hardi dit Bonneval (sieur); Bonneval, Hardi Dit
    - Contrat de mariage entre Marie Marin Blanchet et Catherine Fouchard, 4 novembre 1785
      contrat de mariage; Blanchet, Marie-Marin; Fouchard, catherine
    - Contrat de mariage entre Jacques Bouin et Marie Thérèze Tallegrain, 6 novembre 1785
      contrat de mariage; Bouin, Jacques; Tallegrain, Marie-Thérèze
    - Inventaire après décès de François Flandin, 7 novembre 1785
      inventaire après décès; Flandin, François
    - Contrat de mariage entre Lambert Yon Marest et Marie Delarue, 7 novembre 1785
      contrat de mariage; Marest, Lambert-Yon; Delarue, Marie
    - Inventaire après décès de Jeanne Rigault femme Broué, 17 novembre 1785
      inventaire après décès; Rigault, Jeanne; Broue (femme)
    - Contrat de mariage entre Jean Broué et Rose Désirée Amory, 18 novembre 1785
      contrat de mariage; Broue, Jean; Amory, Rose-Désirée
    - Dépôt et certificat de vie de Jacques François Dedrouard, 24 novembre 1785
      notoriété; dépôt de pièces; Dedrouard, Jacques-François
    - Notoriété en rectification des noms de Monsieur Vanhoorn, 13 décembre 1785
      notoriété; Vanhoorn (monsieur)
    - Testament de Madame Collet de Beaupré, 17 décembre 1785
      testament; Collet de Beaupre (madame)
    - Contrat de mariage entre Monsieur Boutelot et Mademoiselle Levasseur, 28 décembre 1785
      contrat de mariage; Boutelot (monsieur); Levasseur (mademoiselle)
    - Notoriété et dépôt de la succession de Monsieur Desclaisons, 31 décembre 1785 - 1785
      notoriété; dépôt de pièces; Desclaisons (monsieur)
    - Contrat de mariage entre Jean Lemer et la veuve Ménage, 5 janvier 1786
      contrat de mariage; Lemer, Jean; Menage (veuve)
    - Contrat de mariage entre Monsieur Quentin de L'Orangère et Madame Buzansoise, 7 janvier 1786
      contrat de mariage; Quentin de L'Orangère (monsieur); Buzansoise (madame)
    - Contrat de mariage entre Jean Marie et Marie Louise Languedoc, 21 janvier 1786
      contrat de mariage; Marie, Jean; Languedoc, Marie-Louise
    - Notoriété constatant le nombre des héritiers d'Alexandre, 24 janvier 1786
      notoriété; Alexandre (héritiers)
    - Notoriété constatant le nombre des héritiers Lafond, 24 janvier 1786
      notoriété; Lafond (héritiers)
    - Inventaire après décès de la dame veuve Guenucho, 3 février 1786
      inventaire après décès; Guenucho (dame veuve)
    - Notoriété concernant François Sellier, 7 février 1786
      notoriété; Sellier, François
    - Notoriété constatant le nombre des héritiers Vanvalkemburg, 7 février 1786
      notoriété; Vanvalkemburg (héritiers)
    - Inventaire après décès de Monsieur Pineau, 22 février 1786
      inventaire après décès; Pineau (monsieur)
    - Contrat de mariage entre Antoine Loreille et Catherine Tessier, 23 février 1786
      contrat de mariage; Loreille, Antoine; Tessier, Catherine
    - Notoriété après le déces de J.J. Huguenain, 24 février 1786
      notoriété; Huguenain, J. J.
    - Contrat de mariage entre le sieur Cappelet et la demoiselle Hudry, 24 février 1786
      contrat de mariage; Cappelet (sieur); Hudry (demoiselle)
    - Contrat de mariage entre le sieur Puqueux et la demoiselle Gavoti, 27 février 1786
      contrat de mariage; Puqueux (sieur); Gavoti (demoiselle)
    - Inventaire après décès de Daniel Humbert Droz, 1er mars 1786
      inventaire après décès; Droz, Daniel-Humbert
    - Inventaire après décès de Marie Sophie Puchot Desalleurs, 9 mars 1786
      inventaire après décès; Puchot Desalleurs, Marie-Sophie
    - Dépôt de certificat de vie de Mademoiselle Fraser, 10 mars 1786
      notoriété; dépôt de pièces; Fraser (mademoiselle)
    - Notoriété après le décès de la femme Toussaint, 13 mars 1786
      notoriété; Toussaint (femme)
    - Inventaire après décès de François Pavillon, 17 mars 1786
      inventaire après décès; Pavillon, François
    - Notoriété après le décès de la veuve Leclerc, 23 mars 1786
      notoriété; Leclerc (veuve)
    - Notoriété après le décès de Chrétien Albin et Claude Talabarre, 8 avril 1786
      notoriété; Albin, Chrétien; Talabarre, Claude
    - Testament de Jean Hamelin, 15 avril 1786
      testament; Hamelin, Jean
    - Dépôt de l'acte mortuaire de Monsieur Delinasse, 17 avril 1786
      acte d'état civil; dépôt de pièces; Delinasse (monsieur)
    - Contrat de mariage entre Nicolas Marie Hubaut et la demoiselle Beauvisage, 18 avril 1786
      contrat de mariage; Hubaut, Nicolas-Marie; Beauvisage (demoiselle)
    - Notoriété concernant Madame Pieck, 19 avril 1786
      notoriété; Pieck (madame)
    - Contrat de mariage entre Monsieur Legris et Mademoiselle Moderat, 24 avril 1786
      contrat de mariage; Legris (monsieur); Moderat (mademoiselle)
    - Inventaire après décès de Catherine Besson veuve Boismarie, 29 avril 1786
      inventaire après décès; Besson, Catherine; Boismarie (veuve)
    - Inventaire après décès de Bénigne Mougenet, 1er mai 1786
      inventaire après décès; Mougenet, Bénigne
    - Inventaire après décès de Joseph Gouillard, 3 mai 1786
      inventaire après décès; Gouillard, Joseph
    - Contrat de mariage entre le sieur Harson et la demoiselle Ruelle, 8 mai 1786
      contrat de mariage; Harson (sieur); Ruelle (demoiselle)
    - Testament de Marie Françoise Coé, 14 mai 1786
      testament; Coe, Marie-Françoise
    - Notoriété après le décès de la veuve Folien, 17 mai 1786
      notoriété; Folien (veuve)
    - Notoriété apès le décès de Jean Louis Lebel, 18 mai 1786
      notoriété; Lebel, Jean-Louis
    - Contrat de mariage entre Antoine Arnoult et la veuve Albin, 20 mai 1786
      contrat de mariage; Arnoult, Antoine; Albin (veuve)
    - Contrat de mariage entre Nicolas Hermier et la demoiselle Toussaint, 23 mai 1786
      contrat de mariage; Hermier, Nicolas; Toussaint (demoiselle)
    - Inventaire après décès de Louis Brouin, 23 mai 1786
      inventaire après décès; Brouin, Louis
    - Dépôt d' acte d'inhumation des sieur et dame Pineau, 24 mai 1786
      acte d'état civil; dépôt de pièces; Pineau (sieur); Pineau (dame)
    - Contrat de mariage entre maître Brasseur et la demoiselle Lévêque, 26 mai 1786
      contrat de mariage; Brasseur (maître); Leveque (demoiselle)
    - Contrat de mariage entre le sieur Vimard et Mademoiselle Chavinal, 26 mai 1786
      contrat de mariage; Vimard (sieur); Chavinal (mademoiselle)
    - Contrat de mariage entre le sieur Bertre et la demoiselle Suchard veuve Chevalier, 28 mai 1786
      contrat de mariage; Bertre (sieur); Suchard (demoiselle); Chevalier (veuve)
    - Notoriété des enfants de Monsieur Chenon et autres, 3 juin 1786
      notoriété; Chenon (monsieur)
    - Notoriété des héritiers de Claude François Leclerc, 10 juin 1786
      notoriété; Leclerc, Claude-François
    - Notoriété après le décès de Monsieur Allain Delacœurtière, 10 juin 1786
      notoriété; Delacœurtiere, Allain
    - Notoriété concernant Monsieur Chassot, 16 juin 1786
      notoriété; Chassot (monsieur)
    - Contrat de mariage entre Louis Charles Berton et la demoiselle Hangard, 16 juin 1786
      contrat de mariage; Berton, Louis-Charles; Hangard (demoiselle)
    - Notoriété après le décès de la veuve Proleau, 26 juin 1786
      notoriété; Proleau (veuve)
    - Contrat de mariage entre Jean Martin et Mademoiselle Metai, 27 juin 1786
      contrat de mariage; Martin, Jean; Metai (mademoiselle)
    - Inventaire après décès de Nicolas Alexandre, 1er juillet 1786
      inventaire après décès; Alexandre, Nicolas
    - Inventaire après décès de la femme Haus, 3 juillet 1786
      inventaire après décès; Haus (femme)
    - Notoriété constatant le nombre des héritiers Longchamps, 12 juillet 1786
      notoriété; Longchamps (héritiers)
    - Contrat de mariage entre François Joseph Briquet et M. de Busigni, 21 juillet 1786
      contrat de mariage; Briquet, François-Joseph; Busigni, M.de
    - Contrat de mariage entre François Fauconnet et la demoiselle Beaujean, 24 juillet 1786
      contrat de mariage; Fauconnet, François; Beaujean (demoiselle)
    - Contrat de mariage entre Pierre Mercoiret et la veuve Barthélémy, 1er août 1786
      contrat de mariage; Mercoiret, Pierre; Barthelemy (veuve)
    - Contrat de mariage entre Gérard Cheminade et la fille Brucelle, 3 août 1786
      contrat de mariage; Cheminade, Gérard; Brucelle (fille)
    - Notoriété des noms du sieur Pineau et de la veuve Moreau, 5 août 1786
      notoriété; Pineau (sieur); Moreau (veuve)
    - Notoriété concernant les héritiers de la veuve Maréchale, 6 août 1786
      notoriété; Marechale (veuve)
    - Inventaire après décès de Marie Françoise Coé, 8 août 1786
      inventaire après décès; Coe, Marie-Françoise
    - Inventaire après décès du sieur Antoine Chamboit, 10 août 1786
      inventaire après décès; Chamboit, Antoine
    - Inventaire après décès de Marie Marguerite Frogé femme Carré, 11 août 1786
      inventaire après décès; Froge, Marie-Marguerite; Carré (femme)
    - Contrat de mariage entre Jean Crépin et Madelaine Ranvoisé, 15 août 1786
      contrat de mariage; Crepin, Jean; Ranvoise, Madelaine
    - Inventaire après décès de Claude Bossu, 22 août 1786
      inventaire après décès; Bossu, Claude
    - Contrat de mariage entre le sieur Gentil et la demoiselle Barri, 8 septembre 1786
      contrat de mariage; Gentil (sieur); Barri (demoiselle)
    - Testament de Marie Avoie Guérin femme Thévenet, 11 septembre 1786
      testament; Guerin, Marie-Avoie; Thevenet (femme)
    - Contrat de mariage entre le sieur Lausseraux et la demoiselle Loubier, 23 septembre 1786
      contrat de mariage; Lausseraux (sieur); Loubier (demoiselle)
    - Contrat de mariage entre François Antoine Haus et la demoiselle Ravenel, 30 septembre 1786
      contrat de mariage; Haus, François-Antoine; Ravenel (demoiselle)
    - Contrat de mariage entre Monsieur Payot et la demoiselle Desprez, 30 septembre 1786
      contrat de mariage; Payot (monsieur); Desprez (demoiselle)
    - Notoriété de la succession Nicolas Boivin, 4 octobre 1786
      notoriété; Boivin, Nicolas
    - Inventaire après décès de Pierre Jacques Pottier, 13 octobre 1786
      inventaire après décès; Pottier, Pierre-Jacques
    - Contrat de mariage entre Pierre Turquois et la fille Benaille, 15 octobre 1786
      contrat de mariage; Turquois, Pierre; Benaille (fille)
    - Notoriété de la succession des sieur et dame Saint Quentin, 17 octobre 1786
      notoriété; Saint Quentin (sieur); Saint Quentin (dame)
    - Inventaire après décès de Pierre Lévenard, 17 octobre 1786
      inventaire après décès; Levenard, Pierre
    - Inventaire après décès de Marie Avoie Guérin femme Thévenet, 23 octobre 1786